# 盈利预测报告

提问人：XxWcheng 时间：2011-03-25 14:33:28
急求陈版主及各位大师：某一房地产项目盈利预测审核报告及业务约定书的模版。谢谢！

回答人：chenyiwei
可查 3111 号预测性财务信息审核准则的指南，以及公告的一些上市公司／IPO公司的备查文件。